【裁判字號】    99,審訴,2358
【裁判日期】    991224
【裁判案由】    違反槍砲彈藥刀械管制條例
【裁判全文】
臺灣桃園地方法院刑事判決           99年度審訴字第2358號
公  訴  人  臺灣桃園地方法院檢察署檢察官
被      告  簡金榮
上列被告因違反槍砲彈藥刀械管制條例案件，經檢察官提起公訴
（99年度偵字第11554 號），被告於本院準備程序進行中，就被
訴事實為有罪之陳述，經本院告知簡式審判程序意旨，並聽取公
訴人及被告之意見後，本院經合議庭裁定由受命法官獨任進行簡
式審判程序審理，茲判決如下：
    主  文
簡金榮未經許可，持有槍枝之主要組成零件，累犯，處有期徒刑
捌月，併科罰金新臺幣拾萬元，罰金如易服勞役，以新臺幣壹仟
元折算壹日。扣案之土造金屬槍管貳支均沒收。
    事實及理由
一、犯罪事實：
    簡金榮前於民國94年間，因違反槍砲彈藥刀械管制條例案件
    ，經臺灣板橋地方法院以94年度訴字第1215號判決分別判處
    有期徒刑1 年2 月，併科新臺幣10萬元、有期徒刑1 年4 月
    ，併科罰金新臺幣10萬元，合併定其應執行刑為有期徒刑2
    年4 月，併科罰金新臺幣15萬元確定，入監執行後，復經同
    法院以96年度聲減字第812 號裁定分別減刑為有期徒刑7 月
    、有期徒刑8 月，並合併定其應執行刑為有期徒刑1 年2 月
    確定，並於96年7 月16日執行完畢。詎其仍不知悔改，明知
    未經主管機關許可，不得非法持有槍枝主要組成零件，仍於
    92年5 、6 月間之某日，在新竹縣竹北市某處工地，向真實
    姓名年籍均不詳綽號「阿峰」之成年男子，以新臺幣（下同
    ）6,000 元之代價，購買槍枝主要組成零件之土造金屬槍管
    2 支（下稱金屬槍管2 支）後，先後藏放於其位於臺北縣鶯
    歌鎮○○路94巷43號住處及其位於桃園縣八德市○○○路32
    號2 樓居處。嗣於99年4 月9 日上午9 時30分許，其友人王
    偉仲駕駛車牌號碼LH－4020號自用小客車自臺北縣三峽鎮○
    ○路某處搭載潘仁益後，前往桃園縣八德市○○○路尋找簡
    金榮，至同日上午11時35分許，臨時停車於桃園縣八德市○
    ○○路30號前等待簡金榮，嗣簡金榮遂持金屬槍管2 支，搭
    乘其友人王偉仲所駕駛上揭之自用小客車，因車輛違規為警
    攔停實施臨檢而查獲，並扣得上開金屬槍管2 支。案經桃園
    縣政府警察局移送臺灣桃園地方法院檢察署檢察官偵查起訴
    。
二、證據名稱：
  (一)簡金榮於警詢、檢察官訊問時及本院審理中之自白。
  (二)證人王偉仲、潘仁益分別於警詢時之陳述。
  (三)桃園縣政府警察局現場勘察報告、內政部警政署刑事警察局
    99年5 月10日刑鑑字第0990051544號鑑定書、內政部99年7
    月9 日內授警字第0990871398號函各1 份、現場及扣案物照
    片及扣案之槍枝主要組成零件土造金屬槍管2 支。
  (四)臺灣高等法院被告前案紀錄表1 份。
三、按刑法第2 條第1 項但書所規定，行為後之法律有利於行為
    人者，適用最有利於行為人之法律。係指行為終了後，法律
    有變更者而言。如犯罪行為之實行，已跨越新舊法時，即應
    依新法處斷，不發生新舊法比較問題（最高法院98年度臺上
    字第4703號判決參照）。查被告簡金榮於92年5 、6 月間某
    日，在新竹縣竹北市某處工地，向真實姓名年籍均不詳綽號
    「阿峰」之成年男子，以6,000 元之代價，購買槍枝主要組
    成零件之金屬槍管2 支後而持有之，雖其行為係在刑法於95
    年7 月1 日修正公布施行前，然其持有行為繼續至99年4 月
    9 日遭警方逮捕時止，其持有行為之終了既係在修正刑法之
    施行日之後，依上開說明，自毋庸為新舊法之比較適用，而
    應逕適用裁判時即修正後之法律論處，先予敘明。
四、是核被告簡金榮所為，係犯槍砲彈藥刀械管制條例第13條第
    4 項未經許可持有槍枝主要組成零件罪。按持有槍砲彈藥罪
    ，其持有之繼續，為犯罪行為之繼續，而非狀態之繼續，亦
    即一經非法持有，罪雖成立，但其完結，須繼續至持有行為
    終了時為止。而該罪有無累犯之適用，自亦應以其持有行為
    終了時，是否在前案受有期徒刑執行完畢後5 年以內為斷（
    最高法院98年度臺上字第2352號判決可資參照）。準此被告
    自92年5 、6 月間之某日迄至99年4 月9 日為警查獲時止，
    持有系爭金屬槍管之行為，屬繼續犯，查被告前於94年間因
    違反槍砲彈藥刀械管制條例案件，經臺灣板橋地方法院以94
    年度訴字第1215號判決分別判處有期徒刑1 年2 月，併科新
    臺幣10萬元、有期徒刑1 年4 月，併科罰金新臺幣10萬元，
    合併定其應執行刑為有期徒刑2 年4 月，併科罰金新臺幣15
    萬元確定，且於96年7 月16日執行完畢，有臺灣高等法院被
    告前案紀錄表1 份在卷可憑，而被告持有金屬槍管2 支之行
    為起始日雖係於92年5 、6 月間，惟其行為終了時即為警查
    獲之99年4 月9 日，既係於其受有期徒刑執行完畢後5 年以
    內，揆諸前揭說明，自構成累犯，應依刑法第47條第1 項規
    定加重其刑。爰審酌被告犯罪動機、手段，雖尚未造成具體
    危險，然仍對於社會治安潛藏危害，威脅社會治安，惟念及
    其於犯後坦承犯行，態度尚可等一切情狀，量處如主文所示
    之刑，並就罰金刑部分諭知易服勞役之折算標準。至扣案之
    金屬槍管2 支，均為槍枝之主要組成零件，且係被告持有之
    違禁物，均應依刑法第38條第1 項第1 款沒收之。
五、應適用法條：
    刑事訴訟法第273 條之1 第1 項、第299 條第1 項前段、第
    310 條之2 、第454 條第1 項，槍砲彈藥刀械管制條例第13
    條第4 項，刑法第11條前段、第47條第1 項、第42條第3 項
    前段、第38條第1 項第1 款。
六、如不服本件判決，得自收受判決送達之日起10日內，向本院
    提出上訴書狀，上訴於第二審法院。
本案經檢察官呂如琦到庭執行職務。
中    華    民    國    99    年    12    月    24    日
                        刑事庭  法  官  顏世翠
以上正本證明與原本無異。
如不服本判決應於收受判決後10日內向本院提出上訴書狀，並應
敘述具體理由。其未敘述上訴理由者，應於上訴期間屆滿後20日
內向本院補提理由書 (均須按他造當事人之人數附繕本)「 切勿
逕送上級法院」。
                                書記官  吳忻蒨
中    華    民    國    99    年    12    月    24    日
附錄本案論罪科刑依據之法條：
槍砲彈藥刀械管制條例第13條
未經許可，製造、販賣或運輸槍砲、彈藥之主要組成零件者，處
三年以上十年以下有期徒刑，併科新臺幣七百萬元以下罰金。
未經許可，轉讓、出租或出借前項零件者，處一年以上七年以下
有期徒刑，併科新臺幣五百萬元以下罰金。
意圖供自己或他人犯罪之用，而犯前二項之罪者，處五年以上有
期徒刑，併科新臺幣一千萬元以下罰金。
未經許可，持有、寄藏或意圖販賣而陳列第一項所列零件者，處
六月以上五年以下有期徒刑，併科新臺幣三百萬元以下罰金。
第一項至第三項之未遂犯罰之。

司法院資訊處製作；財團法人民間司法改革基金會備份。
